ΙΙΙ. 2. VERm BRITANNICI PASSIVI IMPERAT. ET 1NF1N1T. 527

hoffack 0 Zawer oed {lan arthm- mez'nt 3] 9107· clu 7206 ydyzcedyssit
iclaw (major multo w'debatur Arthuri magnitudo viri nigri, quam
dictum erat ei) 1, 22. pyt oed rev't yttinamyn eadm 3] yev’r. aarolzyssit
itt (11011 erat necesse tibi 11131 servare verbum, quod erat manda-
tum tibi) 2, 37. Conditionalis: pei oet ialam. ff α ῖα(ἷ3]38ἱί mal 3]
lladzcyt 3] tat ae ‘crodyr (si aetas ei, occisus esset ut occisus est
pater ejus et fratres) 1, 235.

Futurum.

Term. AUR. Vetustum exemplum, ut videtur, e codice J u-
venci Cantabrigicnsi apud Lhwyd, Archaeol. brit. p. 221 ε m' {luor-
cosam wemheemam· leenoid mi tela m‘t plurmum· mi amfranc clam
camalam· (11011 timeo, ne sim futurus occupatus a 30111110 hac· nocte3
familia mea non adeo magna, ego et puer meus et 101103 noster).
Apud Owenum (gramm. p. 1 l 2) leguntur alia exempla terminationis
AWR‚ de qua tacet Davies‚ proferens (gramm. p. 111) IR et ER.

Ob destructionem futuri cambrici terminationes -ir et —er etiam
transgredi potuerint in usum hujus temporis, ut in Leg.: φακὴ]
qaner emab (postquam natus fuerit infans) 2. 1. 34. pop din azze-
deter (quivis qui fuerit baptizatus) 2. 7. 4. os en τον-κηρὶ erodyr
(si data fuerit 111 virgo) 2. 1. 9. Cf. exempla ER supra allata

(p. 524).

Imperativus.

ER: wonder (fiatl), mc rodker (ne detur 1) Mab. 2, 22.

Infinitivus.

Non differt forma ab infinitivo activi, cognosciturque e 0011-
structione, plerumque autem e sequente praep. ο .· kaffel mab oho-
mmt (accipi filius ab eis, nacti sunt filium), egsmryt emp em· ο αν-
thur (sumi pecten auri ab A„ coepit ; sumtum pecten ab A.) Mab.
2, 197. 204. 3] wisqaw ο wenhwyuar (ad vestiendum a G.‚ ut
vestiatur) 2, 20. am ueneqi oltoncfi dy les (propter dici a me com-
modum tuum) 1, 19. rac dy lad oltomcw (ne occidaris ab e03 ad
verbum: contra occidi te ab eo) 1, 249. θωπί-1] (lyuot μγ llys (post
veniri ad aulam 3 postquam ventum) 2, 20. yet-ecly (lyezot olmnan:
(postquam ventum ab eo) 2, 13.

